【裁判字號】    97,訴,331
【裁判日期】    970731
【裁判案由】    違反毒品危害防制條例
【裁判全文】
臺灣嘉義地方法院刑事判決               97年度訴字第331號
公  訴  人  臺灣嘉義地方法院檢察署檢察官
被      告  甲○○
                    (現於臺灣嘉義監獄鹿草分監另案執行中)
上列被告因違反毒品危害防制條例案件，經檢察官提起公訴（97
年度毒偵字第395 號），被告於準備程序中就被訴事實為有罪之
陳述，經本院合議庭裁定由受命法官獨任進行簡式審判程序，判
決如下：
    主  文
甲○○施用第一級毒品，累犯，處有期徒刑玖月。
    事  實
一、甲○○前於民國90年間因施用毒品案件，經法院裁定令入戒
    治處所施以強制戒治，嗣於94年12月26日強制戒治執行完畢
    釋放；復因偽造文書案件，經臺灣板橋地方法院以94年度簡
    字第2095號判決判處有期徒刑3 月，如易科罰金，以銀元3
    百元折算1 日確定，於94年11月15日易科罰金執行完畢。詎
    猶不知悔改，於強制戒治執行完畢釋放後5 年內，基於施用
    第一級毒品海洛因與第二級毒品甲基安非他命之犯意，於96
    年10月31日16時許為警採尿時往前回溯96小時內之某時，在
    某不詳地點，以將第一級毒品海洛因及第二級毒品甲基安非
    他命置入玻璃球內混合後加熱燒烤吸食煙霧之方式，同時施
    用第一級毒品海洛因及第二級毒品甲基安非他命一次。嗣經
    警徵得甲○○之同意，於96年10月31日16時許採集其尿液送
    驗，結果呈嗎啡及甲基安非他命陽性反應，始悉上情。
二、案經彰化縣警察局北斗分局報請臺灣嘉義地方法院檢察署檢
    察官偵查起訴。
    理  由
一、本件被告所涉犯者為毒品危害防制條例第10條第1 項、第2
    項，非死刑、無期徒刑、最輕本刑為3 年以上有期徒刑之罪
    或高等法院管轄第一審案件。本院行準備程序時，被告就被
    訴事實為有罪之陳述，經告知簡式審判程序之旨，並聽取檢
    察官及被告之意見後，本院爰依刑事訴訟法第273 條之1第1
    項裁定由受命法官獨任進行簡式審判程序。故本件簡式審判
    程序之證據調查，依刑事訴訟法第273 條之2 規定，不受同
    法第159 條第1 項、第161 條之2 、第161 條之3 、第163
    條之1 及第164 條至第170 條規定之限制，合先敘明。
二、訊據被告對於上開犯罪事實，於本院審理中坦承不諱。其於
    96年10月31日16時許為警採尿送驗，結果呈甲基安非他命及
    海洛因代謝物嗎啡陽性反應，有應受尿液採驗人尿液檢體採
    集送驗紀錄表（檢體編號：JＺ00000000000）、 詮昕科技股
    份有限公司96年11月16日濫用藥物尿液檢驗報告各1 紙在卷
    可佐（見警卷第5 、6 頁）；上開尿液檢體經本院另送正修
    科技大學超微量研究科技中心檢驗，結果亦呈甲基安非他命
    及嗎啡陽性反應，有上開中心97年7 月15日檢驗報告在卷可
    憑（見本院卷第89頁）。堪認被告具任意性之自白與事實相
    符。另被告前因施用毒品案件，經法院裁定令入戒治處所施
    以強制戒治，於94年12月26日執行完畢釋放，有其臺灣高等
    法院被告前案紀錄表在卷可佐，其係於強制戒治執行完畢釋
    放後5 年內再犯本件施用毒品罪，事證明確，應予依法論科
    。
三、論罪科刑：
(一)查海洛因、甲基安非他命分別為毒品危害防制條例所定之第
    一級毒品、第二級毒品，是核被告所為，係犯毒品危害防制
    條例第10條第1 項之施用第一級毒品罪，以及同條第2 項之
    施用第二級毒品罪；其為施用而持有海洛因、甲基安非他命
    之低度行為，為施用之高度行為所吸收，不另論罪。又被告
    於本院審理中供稱其係將甲基安非他命及海洛因混合置於玻
    璃球中燒烤而同時施用（見本院97年7 月31日準備程序筆錄
    第2 頁），本件既無證據足認被告係分別施用第一級毒品、
    第二級毒品，應認其係以一施用毒品行為同時觸犯毒品危害
    防制條例第10條第1 項之施用第一級毒品罪、同條第2 項之
    施用第二級毒品罪，為想像競合犯，應依刑法第55條之規定
    ，從一重之施用第一級毒品罪論處；公訴意旨認被告所犯上
    開2 罪應予分論併罰，尚有誤解。另被告前因偽造文書案件
    ，經法院判處有期徒刑3 月，如易科罰金以銀元3 百元折算
    1 日，於94年11月15日易科罰金執行完畢，業如前述，並有
    臺灣高等法院被告前案紀錄表以及本院97年7 月31日辦理刑
    事案件電話紀錄查詢表在卷可佐，其於受徒刑之執行完畢後
    ，5 年以內故意再犯本件有期徒刑以上之罪，應依刑法第47
    條第1 項之規定論以累犯，並加重其刑。
(二)爰依被告之供述及卷附其前案紀錄表，審酌：被告專科畢業
    之智識程度，前係擔任公職、與太太及母親同住之生活狀況
    ，有偽造文書以及多次毒品等前案紀錄，經強制戒治猶未戒
    除毒癮，顯然缺乏禁絕毒害決心，惟施用毒品係屬戕害自身
    健康之行為，及其犯後於本院審理中未能自始坦承犯行等一
    切情狀，量處如主文所示之刑，以資懲儆。
據上論斷，應依刑事訴訟法第273 條之1 第1 項、第299 條第1
項前段，毒品危害防制條例第10條第1 項、第2 項，刑法第11條
前段、第55條、第47條第1 項，判決如主文。
本案經檢察官江金星到庭執行職務。
中    華    民    國    97    年    7     月    31   日
                  刑事第三庭  法  官  陳 蒨 儀
上列正本證明與原本無異。
如不服本判決，應於判決送達後10日內向本院提出上訴狀（切勿
逕送上級審法院），上訴書狀依法應敘述具體理由，如未敘述具
體理由者，應於上訴期間屆滿後20日內補提理由書於本院（均應
附繕本）。
中    華    民    國    97    年    8     月    1     日
                              書記官  楊 國 色
附錄本判決論罪法條：
毒品危害防制條例第10條
施用第一級毒品者，處6月以上5年以下有期徒刑。
施用第二級毒品者，處3年以下有期徒刑。


司法院資訊處製作；財團法人民間司法改革基金會備份。
